【裁判字號】    89,易,1511
【裁判日期】    900510
【裁判案由】    違反毒品危害防制條例
【裁判全文】
臺灣屏東地方法院刑事判決                        八十九年度易字第一五一一號
    公  訴  人  臺灣屏東地方法院檢察署檢察官
    被      告  乙○○
右列被告因違反毒品危害防制條例案件，經檢察官提起公訴（八十九年度偵字第五八
八六號），本院判決如左：
    主  文
乙○○無罪。
    理  由
一、公訴意旨略以：被告乙○○曾因違反肅清煙毒條例案件，經法院判處有期徒刑二
    年八月，並於民國八十八年七月十三日執行完畢，詎其復基於概括之犯意，自八
    十九年四月間起至八十九年七月十四日止，在高樹鄉某處，四次無償提供第二級
    毒品甲基安非他命供甲○○施用。嗣經甲○○自首並供出毒品來源而查獲。因認
    被告乙○○涉犯毒品危害防制條例第八條第二項之罪嫌。並以證人甲○○於警訊
    中指述。參以被告與甲○○係血親關係，平日並無怨隙，甲○○顯無誣陷被告之
    可能。況警方於八十九年十月十三日下午三時許，前往屏東縣高樹鄉○○村○○
    路板模工寮內執行拘提時，亦發現簡榮城、蔡雅萍於該處施用第二級毒品。故甲
    ○○於警訊中之指述，應可採信為其論據。
二、按犯罪事實應依證據認定之，無證據不得推定其犯罪事實；又不能證明被告犯罪
    者，應諭知無罪之判決，刑事訴訟法第一百五十四條、第三百零一條第一項分別
    定有明文。又認定不利於被告之事實，須依積極證據，苟積極證據不足為不利於
    被告事實之認定時，即應為有利於被告之認定，更不必有何有利之證據（最高法
    院三十年上字第八一六號判例參照）。又認定犯罪事實所憑之證據，雖不以直接
    證據為限，間接證據亦包括在內；然而無論直接或間接證據，其為訴訟上之證明
    ，須於通常一般之人均不致有所懷疑，而得確信其為真實之程度者，始得據為有
    罪之認定，倘其證明尚未達到此一程度，而有合理之懷疑存在，無從使事實審法
    院得有罪之確信時，即應由法院諭知被告無罪之判決（最高法院七十六年度台上
    字第四九八六號判例參照）。訊據被告乙○○經拘提到案時堅決否認上揭犯行，
    辯稱：甲○○曾向伊要過毒品，但是伊未交付予甲○○等語。經查證人甲○○固
    於警訊及本院中證述被告有公訴意旨所指之事實，惟甲○○另於本院證稱：「每
    次我和他聯絡後他就會丟在高美大橋那附近的土地公廟，我曾經在土地公廟的花
    盆旁邊拿過一次毒品，那有三、四個花盆，毒品是放在香煙裡，他不敢放在廟裡
    面，其他的好像就丟在土地公廟附近的路邊，他是丟在黃的長壽香煙盒裡，..
    這三、四次中他有一次沒來，.... 他就是直接把香煙盒丟在地上，通常我都是
    隔天去拿，也沒叫我幾點去拿」，則以施用毒品之成癮性，證人甲○○苟確欲施
    用毒品，何以竟至隔日方前往拿取，又證人所述取交毒品之方式，係指於連絡被
    告後，由被告於不詳時間，以香煙盒包裝後丟置於路邊，則該毒品自易於滅失或
    不易找尋，證人所述之交取毒品方式容與常情有違應屬有疑，是縱被告與甲○○
    確有親戚關係及確有簡榮城等人於被告居處施用毒品，惟均要無足使本院確信被
    告確有公訴人所指犯行，此外，復查無其他積極證據足資證明被告有公訴人所指
    犯行，揆諸首揭說明，自無從僅依甲○○之瑕疵陳述在別無其他證據下即為被告
    不利之認定，因認被告犯罪尚屬不能證明，自應為其無罪之諭知。
三、被告經合法傳喚，無正當理由不到，惟本件係應諭知其無罪之案件，爰不待其陳
    述逕行判決。
據上論斷，應依刑事訴訟法第三百零一條第一項、第三百零六條，判決如主文。
中      華      民      國      九十      年      五      月      十    日
                                      臺灣屏東地方法院刑事第一庭
                                          法  官    郭書豪
右正本證明與原本無異。
對於本判決如有不服應於收受送達後十日內向本院提出上訴書狀上訴於台灣高等法院
高雄分院並按他造當事人之人數附具繕本。
                                          書記官    潘豐益
中      華      民      國      九十      年      五      月      十    日


司法院資訊處製作；財團法人民間司法改革基金會備份。
